【裁判字號】    99,上訴,67
【裁判日期】    990304
【裁判案由】    偽造有價證券等
【裁判全文】
臺灣高等法院花蓮分院刑事判決          99年度上訴字第67號
上  訴  人
即  被  告  甲○○
上列上訴人即被告因偽造有價證券等案件，不服臺灣臺東地方法
院中華民國98年11月24日98年度訴字第161號第一審判決（起訴
案號：臺灣臺東地方法院檢察署97年度偵字第1243號），提起上
訴，本院判決如下：
    主  文
上訴駁回。
    理  由
一、按量刑之輕重，係屬事實審法院得依職權自由裁量之事項，
    茍於量刑時，已依行為人之責任為基礎，並斟酌刑法第57條
    各款所列情狀，而未逾越法定範圍，又未濫用其職權，即不
    得遽指為違法（最高法院72年度台上字第6696號判例參照）
    。經查：
  (一)上訴人即被告甲○○因偽造有價證券等罪，經原審依刑法第
    57條規定，斟酌上訴人先前無犯罪紀錄，素行尚佳，僅因個
    人急需現金週轉，遽爾破壞社會交易安全及金融秩序，所生
    危害非淺，惟念其犯罪後坦承犯行，態度良好，且其偽造之
    有價證券亦尚未流通於市面，對社會之危害尚輕等一切情狀
    ，並以本件有情輕法重，顯堪憫恕之情形，而依刑法第59條
    之規定，酌量減輕其所犯各罪之刑，最後量處被告應執行有
    期徒刑2年，緩刑5年暨如原判決附表二、三所示之本票、印
    章均沒收。經核原審之量刑及其加重、減輕，均依法詳述理
    由，並未逾越法定刑度，亦未濫用自由裁量之權限。
  (二)上訴意旨以上訴人因幫友人薛晴云背書支票、本票而遭地下
    錢莊追債，友人卻避不見面，上訴人走投無路始犯下錯誤，
    事後非常後悔，已盡最大能力償還被害人等，然而所判5年
    緩刑期間，上訴人必須承受甚大精神壓力，現因此案已重度
    憂鬱，影響日常生活，乃請求本院酌予減輕緩刑宣告之期間
    云云。惟上訴人目前是否罹患憂鬱症，與其犯罪情節尚無關
    聯，自不得以此指摘原審於量刑上有何不當或違法。而原審
    已就上訴人犯罪之動機、目的、手段、上訴人之生活狀況、
    違反義務之程度、犯罪所生之危險或損害及犯罪後之態度等
    情狀綜合加以考量而量處如原判決主文所示之刑，既未逾越
    法定範圍，又未濫用其職權，已如前述，揆諸前揭最高法院
    判例之意旨，即不能遽指原判決有何違法。上訴意旨泛指原
    判決量處緩刑過重，並未就原判決如何認定事實、適用法律
    不當，量刑有何瑕疵，依據卷內資料而為具體指摘，自非上
    訴之具體理由。
二、綜上說明，上訴人之上訴並無具體理由，不合法律上程式，
    應予駁回，並不經言詞辯論為之。
據上論斷，應依刑事訴訟法第367條前段、第372條，判決如主文
。
中    華    民    國    99    年    3    月    4    日
                      刑事庭審判長法  官 謝志揚
                                  法  官 林慶煙
                                  法  官 張健河
以上正本證明與原本無異。
如不服本判決，應於收受送達後10日內向本院提出上訴書狀，其
未敘述理由者，並得於提起上訴狀後10日內向本院補提理由書（
均須按他造當事人之人數附繕本）「切勿逕送上級法院」。
告訴人或被害人如對於本判決不服者，應具備理由請求檢察官上
訴，其上訴期間之計算係以檢察官收受判決正本之日期為準。
中    華    民    國    99    年    3     月    4     日
                                  書記官 徐文彬

司法院資訊處製作；財團法人民間司法改革基金會備份。
